臺灣高等法院民事裁定　　　　　　　　　100年度抗字第542號
抗　告　人　曾淑卿
上列抗告人與相對人張曾淑貞等間聲請停止執行事件，對於中華
民國100年3月11日臺灣新竹地方法院100 年度聲字第93號裁定，
提起抗告，本院裁定如下：
    主  文
原裁定廢棄。
    理  由
一、本件聲請略謂：原法院99年度司執孔字第9116號強制執行事
    件，抗告人已於民國99年7月12日向原法院提起異議之訴，
    爰依強制執行法第18條規定，請求定相當並確實之擔保，裁
    定停止執行，以免抗告人所有新竹市○○街132 號房產受強
    制執行法院拍賣而損益受損，另請執行法院待原法院99年度
    再字第2 號再審事件終結並確定後再依法執行等語。原法院
    以依索引卡查詢結果，該院目前並無抗告人所稱以抗告人為
    原告之異議之訴繫屬在院，另繫屬中之上開再審之訴，其原
    告為曾挀華，並非抗告人，裁定駁回抗告人之聲請（下稱原
    法院）。抗告人不服，提起抗告，抗告意旨略以：抗告人確
    已於99年7 月12日向原法院提起異議之訴，有原法院收發室
    所蓋之收文章可稽，為免抗告人之權益受損，有必要定相當
    並確實之擔保，裁定停止執行。原裁定駁回抗告人停止執行
    之聲請，顯有違誤，請求廢棄原裁定等語。
二、按有回復原狀之聲請，或提起再審或異議之訴，或對於和解
    為繼續審判之請求，或提起宣告調解無效之訴、撤銷調解之
    訴，或對於法院許可拍賣抵押物、質物之裁定提起抗告時，
    法院始得因必要情形或依聲請定相當並確實之擔保，而為停
    止強制執行之裁定，強制執行法第18條第2 項定有明文。經
    查：原告將起訴狀提出於法院時，即發生起訴而有訴訟繫屬
    於法院之效力，此與原告起訴是否合法、法院是否業已分案
    審理無涉。本件抗告人主張其已於99年7 月12日向原法院提
    起異議之訴，業據其提出蓋有原法院收發室收文章之異議之
    訴書狀1份為證（見本院卷第5頁）。該異議之訴書狀雖未遵
    守民事訴訟法第244 條所定之法定程式，惟此僅生審判長應
    否定期先命補正之問題，並不影響訴訟繫屬於法院之效力。
    原法院並未詳究收受抗告人上開異議之訴書狀之單位，是否
    業已查明抗告人有無起訴之真意，應否將該異議之訴書狀送
    往分案審理，並審酌抗告人聲請定相當並確實之擔保，為停
    止強制執行之裁定有無必要，即逕以原法院索引卡查詢結果
    無以抗告人為原告之異議之訴繫屬法院，駁回抗告人本件停
    止執行之聲請，自有未洽，抗告意旨指摘原裁定不當，求予
    廢棄，為有理由。爰廢棄原裁定，發回原法院方便其查明抗
    告人上開異議之訴書狀處理情形，是否已生訴訟繫屬法院之
    效力，並審酌有無停止執行之必要，另為妥適之處理。
三、據上論結，本件抗告為有理由，爰裁定如主文。
中    華    民    國   100    年    6     月    30    日
                    民事第四庭
                        審判長法  官 張劍男
                              法  官 翁昭蓉
                              法  官 陳靜芬
正本係照原本作成。
本裁定除以適用法規顯有錯誤為理由外，不得再抗告。如提起再
抗告，應於收受後10日內委任律師為代理人向本院提出再抗告狀
。並繳納再抗告費新台幣１千元。
中    華    民    國   100    年    7     月    1     日
                              書記官 應瑞霞